【裁判字號】    98,裁,1880
【裁判日期】    980730
【裁判案由】    地價稅
【裁判全文】
最  高  行  政  法  院  裁  定
                                      98年度裁字第1880號
上  訴  人  甲○○
被 上訴 人  臺北縣政府稅捐稽徵處
代  表  人  乙○○
上列當事人間地價稅事件，上訴人對於中華民國98年3月18日臺
北高等行政法院97年度訴字第2646號判決，提起上訴，本院裁定
如下：
    主  文
上訴駁回。
上訴審訴訟費用由上訴人負擔。
    理  由
一、按對於高等行政法院判決之上訴，非以其違背法令為理由，
    不得為之，行政訴訟法第242條定有明文。依同法第243條第
    1項規定，判決不適用法規或適用不當者，為違背法令；而
    判決有同條第2項所列各款情形之一者，為當然違背法令。
    是當事人對於高等行政法院判決上訴，如依行政訴訟法第24
    3條第1項規定，以高等行政法院判決有不適用法規或適用不
    當為理由時，其上訴狀或理由書應有具體之指摘，並揭示該
    法規之條項或其內容；若係成文法以外之法則，應揭示該法
    則之旨趣；倘為司法院解釋或本院之判例，則應揭示該判解
    之字號或其內容。如以行政訴訟法第243條第2項所列各款情
    形為理由時，其上訴狀或理由書，應揭示合於該條項各款之
    事實。上訴狀或理由書如未依此項方法表明，或其所表明者
    與上開法條規定不合時，即難認為已對高等行政法院判決之
    如何違背法令有具體之指摘，其上訴自難認為合法。
二、緣上訴人所有坐落臺北縣新店市○○段280號等73筆土地經
    被上訴人核定應繳納民國（下同）96年地價稅為新臺幣（下
    同）2,850,567元。上訴人不服，主張其中新坡段280、280-
    1、280-3、280-5、280-7、280-9、306、318、319、320、
    323、327、330、342、346、358、398、455、513號等19筆
    土地（下稱系爭19筆土地）為山坡地保育區丙種建築用地，
    地目為林，均作農業使用，應課徵田賦；另同段321號土地
    係供社區自來水供應站使用、同段394號土地係供社區停車
    場使用，應免徵地價稅云云，申請復查，未獲變更，遂循序
    提起本件行政訴訟。
三、上訴人以原判決違背法令，主張：系爭19筆土地自75年改課
    地價稅，係因69年11月7日69雜字第100號雜項執照，或因74
    年4月24日北工建字第1499號建造執照變更通知書而改課，
    原判決並未釐清，有判決違背法令情形；而系爭19筆土地係
    上開69年雜項執照無施工建築繼續作農業使用部分，且在70
    年以後、74年以前仍繼續課徵田賦之土地，被上訴人主張系
    爭土地已因上開69年雜項執照變更為非農業使用，顯自相矛
    盾。又依財政部79年6月18日台財稅第790135202號函釋意旨
    ，變更為非農業使用者，應以開工報告書所載日期為基準日
    ，自實際使用之次年期改課地價稅，惟上開74年建造執照從
    未開工，被上訴人予以改課地價稅，原判決不予糾正，顯已
    違反上開財政部79年函釋規定，且被上訴人對於『開工報告
    書所載開工日期』，應負有舉證責任。再，上訴人於原審所
    舉財政部72年9月6日台財稅第86287號函釋，嗣後雖未列入
    財政部81年土地稅法令彙編，惟在75年間仍為有效之法令，
    其後土地稅法施行細則第22條亦有明確之規定，就該法令之
    精神，系爭土地從未曾變更為非農業使用，在75年以前仍均
    應課徵田賦，被上訴人自75年底改課地價稅係當年度之錯誤
    ，自有更正之必要，是以應有前開72年函釋及內政部66年5
    月25日台內字第737414號函釋之適用，原判決就此部分亦有
    判決不適用法規之違法等語。經查，原判決認定系爭19筆土
    地非屬農業用地，亦非實際供農業使用，故不符課徵田賦之
    要件；另系爭321、394號土地，雖建有蓄水池（即社區自來
    水供應站）及舖設柏油路面作停車場使用，惟該蓄水池及柏
    油路面停車場係供社區住戶使用，並非供不特定之人使用，
    核與土地稅減免規則第4條及第9條所定「供公共使用」之要
    件不符等事實，並已明確論述理由，對上訴人在原審之主張
    如何不足採之論證取捨等事項，亦均有詳為論斷，上訴意旨
    ，無非係重述其在原審業經主張而為原判決摒棄不採之陳詞
    ，泛言原判決不適用法令及違背法令，及就與本件結論無涉
    之事項指摘原判決，而非具體表明合於不適用法規、適用法
    規不當、或行政訴訟法第243條第2項所列各款之情形，難認
    對該判決之如何違背法令已有具體之指摘。依首開規定及說
    明，應認其上訴為不合法。
四、據上論結，本件上訴為不合法。依行政訴訟法第249條第1項
    前段、第104條，民事訴訟法第95條、第78條，裁定如主文
    。
中    華    民    國    98    年    7     月    30    日
                    最高行政法院第七庭
                        審判長法官  藍  獻  林
                              法官  廖  宏  明
                              法官  張  瓊  文
                              法官  姜  素  娥
                              法官  林  文  舟
以  上  正  本  證  明  與  原  本  無  異
中    華    民    國    98    年    7     月    30    日
                              書記官  賀  瑞  鸞


司法院資訊處製作；財團法人民間司法改革基金會備份。
